臺灣屏東地方法院刑事判決　　　　　　　　　　　　　　九十年度訴字第七二九號
　　公　訴　人　臺灣屏東地方法院檢察署檢察官
　　被　　　告　甲○○
右列被告因違反毒品危害防制條例案件，經檢察官提起公訴（九十年度毒偵字第一四
００號），及同署檢察官移送併辦（九十年度毒偵字第一七五八號），本院判決如左
：
     主  文
甲○○連續施用第一級毒品，累犯，處有期徒刑拾月，扣案海洛因壹包（淨重零點零
玖公克、包裝重零點貳貳公克）沒收銷燬之，注射針筒貳支均沒收；又連續施用第二
級毒品，累犯，處有期徒刑陸月，扣案玻璃球貳個、橡皮管壹條、塑膠瓶壹個、空夾
鍊袋貳包均沒收。應執行有期徒刑壹年貳月，扣案海洛因壹包（淨重零點零玖公克、
包裝重零點貳貳公克）沒收銷燬之，注射針筒貳支、扣案玻璃球貳個、橡皮管壹條、
塑膠瓶壹個、空夾鍊袋貳包均沒收。
     事  實
一、甲○○前於民國八十三年間，因妨害自由等案件，經本院以八十三年度訴字第五
    五八號判處有期徒刑一年確定，於八十六年十二月十四日執行完畢，又因施用毒
    品案件，經本院裁定觀察勒戒、強制戒治期滿後，由台灣屏東地方法院檢察署檢
    察官以九十年度戒毒偵字第二四三號不起訴處分確定，詎甲○○猶不知悔改，復
    基於施用第一級毒品海洛因之概括犯意，自九十年八月十日至同年十月一日，連
    續在其位於屏東縣長治鄉○○村○○路十六號之住處施用海洛因多次。又基於施
    用第二級毒品安非他命之概括犯意，分別於九十年八月十一日十八時三十分許（
    公訴人誤為二十時）回溯四十八小時內某時，及同年十月一日十六時五十六分許
    起回溯四十八小時內某時，分別在不詳處所，施用第二級毒品安非他命各一次。
    為警分別於九十年八月十一日及同年十月一日在上開住處查獲，並扣得第一級毒
    品海洛因一包（淨重零點零玖公克、包裝重零點貳貳公克），其所有供施用海洛
    因用之注射針筒二支，及供施用安非他命用之玻璃球二個、橡皮管一條、塑膠瓶
    一個（公訴人誤為安非他命吸食器）、預備供施用安非他命用之空夾鍊袋二包。
二、案經屏東縣警察局移送台灣屏東地方法院檢察署檢察官偵查起訴，及同署檢察官
    移送併辦。甲○○於本院審理中逃匿，經發佈通緝後，於九十一年三月二十七日
    為警緝獲歸案。
     理  由
一、被告甲○○對於上開時、地施用第一級海洛因之事實坦承不諱，並有注射針筒二
    支扣案可資佐證，又扣案白色粉末一包經送法務部調查局以化學呈色法及氣相層
    析質譜儀分析法鑑定結果，認係含有海洛因成分，有該局鑑定通知書一紙（編號
    第000000000號）在卷可稽，又被告於九十年八月十一日及同年十月一
    日經警分別採尿送驗，發現其尿液中均呈嗎啡（即海洛因水解後反應）陽性反應
    ，此有臺灣檢驗科技股份有限公司濫用藥物尿液檢驗報告（報告編號ＫＨ二００
    一Ａ００一０二九號）及屏東縣衛生局煙毒及麻醉藥品類委託檢驗結果通知書（
    屏縣衛檢六字第九００二一九號）各一紙在卷可證，此為檢驗機關本於專業知識
    及以精密儀器測試後所得之結論，自可憑信，其有連續施用第一級毒品海洛因之
    事實，應可確信。
二、被告甲○○矢口否認有何施用第二級毒品安非他命之犯行，惟查：（一）、被告
    於九十年八月十一日十八時三十分許，及同年十月一日十六時五十六分許，在屏
    東縣警察局屏東分局經警採尿送驗，分別由屏東縣衛生局及台灣檢驗科技股份有
    限公司濫用藥物實驗室先以酵素免疫分析法初步檢驗，再以氣相層析、質譜儀法
    確認檢驗之方法，結果均呈甲基安非他命陽性反應（因一般所稱之「安非他命」
    ，實應為「甲基安非他命」），且尿液中安非他命含量為７７０ｎｇ／ｍＬ、甲
    基安非他命含量為２８６０ｎｇ／ｍＬ（確認檢驗之標準為「安非他命類含量５
    ００ｎｇ／ｍＬ，甲基安非他命含量５００ｎｇ／ｍＬ且安非他命含量大於或等
    於２００ｎｇ／ｍＬ」），被告甲○○體內所含之甲基安非他命成分遠高於確認
    標準值，此有該實驗室濫用藥物尿液檢驗報告（編號：ＫＨ二００一Ａ００一０
    二九號）一紙在卷可稽，此為檢驗機關以精密儀器檢驗後所得之結論，應可憑信
    。（二）、一般而言，施用安非他命等化學合成麻醉藥品後四十八小時內尚可自
    尿液中檢驗出陽性反應，此有高雄市立凱旋醫院函在卷可考，可見被告於二次為
    警查獲採尿之前四十八小時內某時，均有施用第二級毒品安非他命，其空言否認
    施用第二級毒品云云，顯非可採。
三、又被告前因施用毒品案件，經本院裁定送觀察勒戒、強制戒治期滿後，由臺灣屏
    東地方法院檢察署檢察官以九十年度戒毒偵字第二四三號不起訴處分確定，被告
    於檢察官依毒品危害防制條例第二十條第二項規定為不起訴處分後五年後再犯毒
    品危害防制條例第十條之罪，經本院以九十年度毒聲字第一七一四號裁定令入戒
    治處所，施以強制戒治等情，有臺灣屏東地方法院檢察署刑案資料查註紀錄表、
    臺灣高等法院被告全國前案紀錄表、臺灣屏東地方法院檢察署檢察官九十年度戒
    毒偵字第二四三號不起訴處分書等在卷足憑，本件事證已明，被告犯行堪以認定
    。
四、查海洛因、安非他命係毒品危害防制條例第二條第一項第一款、第二款所稱之第
    一級、第二級毒品，被告甲○○竟持之以施用，是核其所為，係犯同條例第十條
    第一項及第二項之施用第一級、第二級毒品罪，被告持有第一、二級毒品，並進
    而施用之，其持有之低度行為為施用之高度行為吸收，爰不另論罪。被告連續多
    次施用第一級毒品海洛因之行為，及連續二次施用第二級毒品安非他命之行為，
    時間緊接，犯罪基本構成要件相同，顯係各基於概括之犯意為之，均為連續犯，
    應以一罪論，並分別依法加重其刑。本件公訴意旨雖僅論及被告於九十年八月十
    一日十八時三十分許之前四十八小時內某時，施用第一級毒品海洛因及第二級毒
    品安非他命之犯罪事實，惟其餘施用毒品之行為與已起訴之犯罪事實，具連續犯
    之裁判上一罪關係，為起訴效力所及，本院自應一併予以審理。被告前因妨害自
    由等案件，經本院判處有期徒刑一年確定，於八十六年十二月十四日執行完畢，
    有臺灣高等法院被告全國前案紀錄表及臺灣屏東地方法院檢察署刑案資料查註紀
    錄表各一紙在卷可按，其受有期徒刑之執行完畢後，五年之內再犯有期徒刑以上
    刑之上開二罪，皆為累犯，均應依法加重其刑，並遞加重之。被告所犯上開二罪
    ，犯意各別，行為互異，應予分論併罰。爰審酌被告素行、犯罪之動機、手段、
    所生之危害及犯罪後態度，暨施用毒品係戕害個人身心之行為等一切情狀，分別
    量處如主文所示之刑，並定其應執行刑。扣案海洛因一包（淨重零點零玖公克、
    包裝重零點貳貳公克），應依毒品危害防制條例第十八條第一項前段沒收銷燬之
    ；又注射針筒二支為被告所有供施用海洛因用；玻璃球二個、橡皮管一條、塑膠
    瓶一個、空夾鍊袋二包等物，顯為其供施用或預備施用安非他命之用，爰依刑法
    第三十八條第一項第二款之規定，併予沒收。至送驗耗損之海洛因，顯已滅失，
    自不必再為沒收之諭知，併此敘明。
據上論斷，應依刑事訴訟法第二百九十九條第一項前段，毒品危害防制條例第十條第
一項、第二項、第十八條第一項前段，刑法第十一條、第五十六條、第四十七條、第
五十一條第五款、第三十八條第一項第二款，判決如主文。
本案經檢察官張啟聰到庭執行職務。
中      華      民      國    九十一    年      四      月    二十五    日
                                    臺灣屏東地方法院刑事第三庭
                                          審判長法  官黃國永
                                                法  官余德正
                                                法  官陳姵君
右正本證明與原本無異。
對於本判決如有不服應於收受送達後十日內向本院提出上訴書狀上訴於台灣高等法院
高雄分院並按他造當事人之人數附具繕本。
                                               書記官   蔡德章
中      華      民      國    九十一    年      四      月    二十五    日
得上訴
附錄：
毒品危害防制條例第十條
施用第一級毒品者，處六月以上五年以下有期徒刑。
施用第二級毒品者，處三年以下有期徒刑。
